【裁判字號】    90,上易,1289
【裁判日期】    900522
【裁判案由】    竊盜等
【裁判全文】
臺灣高等法院刑事判決                            九十年度上易字第一二八九號
    上  訴  人
    即  被  告  甲○○
右上訴人因竊盜案件，不服臺灣桃園地方法院八十九年度易字第二八二九號，中華民
國八十九年十二月二十日第一審判決（起訴案號：臺灣桃園地方法院檢察署八十九年
度偵字第一五０六三號），提起上訴，本院判決如左：
    主  文
原判決關於竊盜及定執行刑部分均撤銷。
甲○○連續攜帶兇器竊盜，處有期徒刑貳年陸月。
扣案之丁字型及一字型起子各壹支、鑰匙支均沒收。
    事  實
一、甲○○平日以水電工為業，甫於民國（下同）八十九年五月二十五日因竊盜等案
    件，經臺灣桃園地方法院判處有期徒刑二年，於待執行期間，猶不知悔改，基於
    意圖為自己不法所有之概括犯意，自八十九年八月十一日早上七時許起至同年九
    月二十二日晚上九時許止，單獨一人徒手或攜帶其所有客觀上具有危險性足供兇
    器使用之丁字型及一字型起子各一支，另帶其所有之鑰匙三支等作為行竊之工具
    ，連續五次竊取他人之物（其犯罪時間、地點、犯罪情節、所竊取之財物，被害
    人姓名詳如附表所示）。八十九年十月一日晚上七時三十分許，甲○○在桃園縣
    龍潭鄉○○路龍潭國中旁為警查獲，並扣得其所有上開行竊所用之丁字型及一字
    型起子各一支、鑰匙三支等工具，經警員至其所駕駛Ｌ七─０五九九號車內搜索
    ，起出各式贓物及變造之國民身分證一枚，經贓物一一比對，循線找出被害人而
    查獲附表編號一、二、三、五之犯行，繼經甲○○供述並帶同警方至桃園縣平鎮
    市○○路○段與華隆街口路旁起出合志工程有限公司失竊之ＦＤ─九一八二號廂
    型車，又查獲附表編號四之犯行。
二、案經被害人乙○○、丙○○提出告訴，由桃園縣警察局平鎮分局報請臺灣桃園地
    方法院檢察署檢察官偵查起訴（甲○○另犯共同變造國民身分證及行使變造特許
    證等罪行部份，經原審判決後，甲○○提起上訴，於本院審理時對該二部分撤回
    上訴而確定）。
    理  由
一、上訴人即被告甲○○坦認確於前揭時、地竊取如附表編號四、五被害人之財物，
    惟矢口否認其餘竊盜犯行，辯稱：因當時曾將竊得之Ｌ七─０五九九號自小客車
    借給綽號「阿林」之人使用，後來「阿林」將車子還給伊，車內就有如附表編號
    一、二、三被害人所失竊之證件，直到被警察搜出來，伊才知道有這些東西云云
    。惟查，右開失竊之事實業據被害人丁○○、乙○○、戊○○、合志工程有限公
    司代理人陳匯朝、丙○○分別於警訊、原審審理時指述綦詳，並有扣案之丁字型
    及一字型起子各一支、鑰匙三支及卷附之贓物領據保管條、代保管條、車輛竊盜
    車牌失竊資料個別查詢報表─查詢車輛（車牌）認可資料、車籍作業系統─查詢
    認可資料、現場搜索起贓照片等可資佐證。被害人乙○○、丙○○就毀損部分亦
    提出告訴，此有警訊筆錄可稽（見偵查卷第十七頁反面、第二十八頁）。被告雖
    稱：因將竊得之Ｌ七─０五九九號自小客車借給綽號「阿林」使用，「阿林」將
    車子還給伊，車內就有如附表編號一、二、三被害人所失竊之證件云云。惟被告
    既無法確切供出綽號「阿林」之真實姓名、年籍及住居所以供傳訊查證。而附表
    編號一、二、三之犯罪地點與附表編號四、五，均係他人之地下停車場，五件犯
    罪手法相同，足認附表編號一、二、三之犯行亦係被告所為，被告前開所辯，要
    屬卸責之詞，不足採信，其犯行堪以認定。
二、核被告所為，係犯刑法第三百二十條第一項之普通竊盜罪、第三百二十一條第一
    項第三款（起訴書誤繕為第三項）之攜帶兇器竊盜罪及同法第三百五十四條之毀
    損罪（附表編號一、三之被害人未提出告訴；附表編號四無毀損之情事）。又被
    告先後五次竊盜及二次毀損犯行，時間緊密，犯罪構成要件相同，應依連續犯之
    規定分別從情節較重之攜帶兇器竊盜罪名論以一罪及以一毀損罪論，並依法均加
    重其刑，又被告所犯上開連續攜帶兇器竊盜罪及連續毀損罪間，有方法結果之牽
    連關係，應從一重之連續攜帶兇器竊盜罪處斷。
三、原審予以論罪科刑，固非無見，惟被告犯罪地點均係他人之地下停車場，並非他
    人之住宅，原判決於附表記載侵入住宅部分未據告訴；又本件並無其他共犯，原
    判決於論結欄誤引刑法第二十八條；再被害人乙○○、丙○○就毀損部分提出告
    訴，原審未予敘明，致原判決論被告犯刑法第三百五十四條之罪，失所依據，均
    有未洽，且被告雖犯竊盜罪多次，但除附表編號四、五竊取他人之汽車，價值較
    高外，其餘附表編號一、二、三所竊者僅係證件及皮夾而已，價值不高，對被告
    宣告較重之徒刑，應足生懲戒之效，如因此即宣告強制工作，尚不符比例原則，
    本院認無對被告宣告強制工作之必要，原審對被告宣告強制工作，亦有未當，被
    告提起上訴，指原審判決過重，非無可採，應由本院將原判決關於被告竊盜及定
    其執行刑部分撤銷改判，審酌被告之素行、犯罪之動機、目的、手段、所生危害
    、竊得財物價值、犯後態度等一切情狀，量處如主文所示之刑。扣案之丁字型及
    一字型起子各一支、鑰匙三支，均係被告所有，且供行竊所用之物，已經其於警
    訊時供明在卷，爰依刑法第三十八條第一項第二款規定宣告沒收。
據上論斷，應依刑事訴訟法第三百六十九條第一項前段、第三百六十四條、第二百九
十九條第一項前段，刑法第五十六條、第三百二十一條第一項第三款、第三百五十四
條、第五十五條、第三十八條第一項第二款，罰金罰鍰提高標準條例第一條前段，判
決如主文。
本案經檢察官沈明彥到庭執行職務。
中    華    民    國      九十    年       五       月      二十二      日
                             臺灣高等法院刑事第二十二庭
                                 審判長法  官  許  正  順
                                       法  官  胡  方  新
                      法  官  林  明  俊
右正本證明與原本無異。
不得上訴。
                                       書記官  蕭  進  忠
中    華    民    國      九十    年       五       月      二十四      日
附論罪科刑依據之法條：
刑法第三百二十一條第一項第三款
犯竊盜罪而有左列情形之一者，處六月以上五年以下有期徒刑：
三、攜帶兇器而犯之者。
刑法第三百五十四條、第二百十二條、第二百十六條
刑法第三百五十四條
毀棄、損壞前二條以外之他人之物或致令不堪用，足以生損害於公眾或他人者，處二
年以下有期徒刑、拘役或五百元以下罰金。
附表：
編號  犯罪時間  犯罪地點    竊取之財物      竊盜手法     被害人  所犯法條
一    八十九年  桃園縣中    統一編號        敲破Ｌ九─   丁○○  刑法第三
      八月十一  壢市中山    Ｈ0000      0000號           百二十條
      日早上七  東路00    00000      車左前門車           第一項
      時許      八巷十號    號中華民國      窗後竊取
                地下室停    國民身分證      （毀損部分
                車場        一枚            未據告訴）
二   八十九年   桃園縣中    全民健康保      敲破Ｖ五─   乙○○  刑法第三
     九月十五   壢市自忠    險卡一枚、      二０二五號           百二十條
     日上午八   街九五號    行車執照一      自小客車左           第一項、
     時三十分   地下室停    張、咖啡色      後門車窗進           第三百五
                車場（起    皮夾一個        入竊取               十四條
                訴書誤繕
                為民族路
                三一二巷
                一五六號
                地下室）
三   八十九年   桃園縣中    全民健康保      敲破Ｖ九─    戊○○ 刑法第三
     九月十八   龍潭鄉民    險卡一張、      九三一三號           百二十條
     日早上六   族路三一    皮夾一個        自小客車左           第一項
     時許       二巷一五                    前門車窗後
                六號地下                    入內竊取（
                室停車場                    毀損部分未
                （起訴書                    據告訴）
                誤繕為中壢
                市○○○路
                九三八巷十
             號地下室）
四  八十九年九  台北縣土    車牌號碼        以自備之鑰匙   合志工程  刑法
    月中旬      城市延吉    ＦＤ─九        竊取，並於同   有限公司  第三
                街二五三    一八二號        年月二十二日   （平日由  百二
                巷三七之    廂型車          丟棄在桃園縣   陳匯朝使  十條
                一號大樓                    平鎮市○○路   用）      第一
                地下停車                    一段與華隆街             項
                場                          口
五  八十九年九  桃園縣中壢  車牌號碼        以丁字型及一   黃陳明玉  刑法
    月二十二日  市○○○街  Ｌ七─０        字型起子撬壞   所有平日  第三
    上午九時三  二八號地下  五九九號        門鎖進入車內   由丙○○  百二
    十分許（起  室停車場    自用小客        並破壞該車電   使用      十一
    訴書誤繕為              車              路後竊取                 條第
    二十一時）                                                       一項
                    第三
                                                                     款、
                                                                     第三
                                                                     百五
                                                                     十四
                                                                     條


司法院資訊處製作；財團法人民間司法改革基金會備份。
